# 关于同一控制

提问人：duyitao2006 时间：2011-08-15 22:37:48
A持有B的85%股份，B持有C的52%的股份，A对D出资 1000 万，占有D的80%股份，现在D公司增资扩股，A将其 1000 万转让给C，同时C又出资 1 个亿，投资D公司，合计股份比例占到25%，由于D委托C经营，认为C虽然只占其25%的股份，但具有控制的实质。请问，C对D的是否是同一控制下合并？

回答人：chenyiwei
关键是看C对D是否真正具有控制。我以前在本版面上回复过此类托管、承包经营中的受托方、承包方能否将受托经营或者被承包的企业纳入其合并范围的问题，你可以先看一下。这种基于协议的安排很复杂，不能一概而论。

回答人：chenyiwei
回复 duyitao2006 的帖子
如果进行综合分析后，认为C对D具有真正的控制权，则可以认为C取得对D的控制权构成一项同一控制下的企业合并。